Inventaris van het archief van het Ministerie van Handel, Nijverheid en Landbouw te Londen, 1940-1946 (1950)
Nationaal Archief, Den Haag
- SECTOR HANDEL, NIJVERHEID EN SCHEEPVAART, 1.
  - GECLASSEERD ARCHIEF, 1.1
    - T Terugkeer, 1.1.3
      - Stukken betreffende behartiging van Nederlandse belangen in Italië [T/IV]., 1943-1944; 623; 1 omslag
      - Stukken betreffende verlaging van prijzen om zodoende de kosten van het levensonderhoud de drukken [T/IV]., 1943-1945; 624; 1 omslag
      - Ontwerp-instructie van het ministerie van Financiën betreffende de te volgen financiële politiek tijdens de bijzondere staat van beleg, met geleidebrief [T/IV]., 1944; 625; 1 omslag
      - Stukken betreffende behandeling van het rapport van de Inundatie-Commissie omtrent maatregelen die genomen moeten worden bij een eventuele inundatie van een deel van Nederland door de vijand [T/IV]., 1944; 626; 1 omslag
      - Stukken betreffende bestudering van de Censorship Section van het Ministry of Economic Warfare [T/IV]., 1944; 627; 1 omslag
      - Weekrapporten van het Militair Gezag, met geleidebrieven [T/IV]., 1944-1945; 628; 1 pak
      - Stukken betreffende advisering over en bemiddeling bij de repatriëring van zakenlieden [T/IV]., 1944-1945; 629; 1 omslag
      - Stukken betreffende uitbetaling van 70% wachtgeld aan de Eindhovense fabrikantenkring [T/IV]., 1945; 630; 1 omslag
      - Verslag van een bespreking tussen vertegenwoordigers van de ministeries van Handel, Nijverheid en Landbouw, van Sociale Zaken en van Waterstaat inzake industriële vraagstukken, met geleidebrief [T/IV]., 1945; 631; 1 omslag
    - UNRRA United Nations Relief and Rehabilitation Administration, 1.1.3
      - Stukken betreffende de Nederlandse vertegenwoordiging in en de werkzaamheden van subcommissies van de United Nations Relief and Rehabilitation Administration [U]., 1942-1945; 632; 1 omslag
        Bevat ook EP(B-158), EP(L-10), EP(A-5), ER/VIII. Zie ook inv.nrs 1354 en 1392.
    - V Verzekering, 1.1.3
      - Stukken betreffende behandeling van de kwestie van betaling van premies van levensverzekeringspolissen van maatschappijen, gevestigd in bezet gebied [V/I]., 1942-1944; 633; 1 omslag
      - Stukken betreffende het verzekeringswezen in Nederland tijdens en na de oorlog [V/I]., 1943-1944; 634; 1 omslag
      - Stukken betreffende voorbereidende maatregelen ten behoeve van het verzekeringsbedrijf in Nederland, onmiddellijk na de bevrijding [V/I]., 1944; 635; 1 omslag
    - W Weekoverzichten, 1.1.3
      - Economische Documentatie: wekelijkse overzichten [W]., 1942-1944; 636-637; 2 pakken
        - Nummer 1 - 50, 636
        - Nummer 51 - 92, 637
      - Weekoverzichten van het Warenbureau België-Luxemburg-Nederland, met geleidebrief [WWB]., 1945; 638; 1 omslag
    - X Commerciële aankopen, 1.1.3
      - Stukken betreffende Amerikaanse plannen tot internationalisatie van het telegraafverkeer na de oorlog, zowel draadloos als per kabel [X-04-09-03]., 1943-1944; 639; 1 omslag
      - Stukken betreffende het aandeel van Nederland in de internationale telefonie en telegrafie, zowel industrieel als op het gebied van de exploitatie [X-04-11-02]., 1943-1944; 640; 1 omslag
      - Stukken betreffende wederopbouw der verf-, inkt- en drukkers-bedrijven in Nederland na de bevrijding en verwezenlijking van de importbehoeften door middel van aankopen in Engeland en Amerika [X-06-05-01]., 1943-1945; 641; 1 omslag
      - Stukken betreffende behandeling van het voorstel van de Textiel Commissie om katoenen dekens en katoenen stoffen voor werkmanskleding te kopen [X-09-01]., 1943-1944; 642; 1 omslag
      - Stukken betreffende aankoop van katoen en katoenafval ten behoeve van de grondstoffenvoorziening van een reeks Nederlandse katoenfabrieken [X-09-11, X-09-12, X-09-16, X-09-21]., 1943; 643; 1 omslag
      - Stukken betreffende ramingen voor aankopen op het gebied van schoen- en leervoorziening [X-10-02-02]., 1944; 644; 1 omslag
      - Stukken betreffende behandeling van een voorstel van de gezant te Stockholm tot aankoop en exploitatie van een kalkgroeve in Zweden [X-14-05-01]., 1944; 645; 1 omslag
    - Y Internationale betrekkingen, 1.1.3
      - Stukken betreffende overleg over de aanschaf van materialen ten behoeve van de Nederlandse machinefabrieken en scheepswerven voor na de oorlog [Y-02-06]., 1943-1944; 646; 1 omslag
      - Correspondentie met het Ministry of Supply over de aanschaf van gereedschap voor de Nederlandse industrie voor na de oorlog [Y-02-10]., 1943-1944; 647; 1 omslag
      - Stukken betreffende reactie op een brief van de Minister van Scheepvaart en Visserij inzake de problemen die kunnen onstaan als elk land na de oorlog schepen gaat bouwen [Y-02-18]., 1944; 648; 1 omslag
      - Nota voor J.F. Straatman inzake de problemen bij de verdeling van analinekleurstoffen over de bevrijde landen in Europa [Y-06-07]., 1943; 649; 1 stuk
      - Correspondentie met de Administratie voor Relief en Rehabilitatie inzake aanschaf van grondstoffen voor de luciferindustrie [Y-06-31]., 1944; 650; 1 omslag
      - Nota van de afdeling Economische Politiek aan de secretaris-generaal inzake aankopen in Uruguay [Y-07-16]., 1944; 651; 1 stuk
      - Stukken betreffende bemiddeling bij de aankoop van grondstoffen en materialen [Y-07-16]., 1944-1945; 652-655; 4 omslagen
        - Handgereedschappen, 652
        - Metalen, 653
        - Rubber, 654
        - Verf, 655
      - Stukken betreffende de Industriële Advies Commissie [Y-07-16]., 1944-1945; 656; 1 omslag
        Bevat enkele stukken van het Haagse departement.
      - Stukken betreffende bemiddeling bij het plaatsen van orders voor kleding en materiaal bij Engelse bedrijven voor het herstel van de Nederlandse kledingindustie [Y-09-08]., 1943-1944; 657; 1 omslag
      - Stukken betreffende het Netherlands Textile Centre Ltd. te Londen [Y-09-09]., 1943-1946; 658; 1 omslag
        Bevat ook stukken van de (directeuren van de) Netherlands Textile Centre Ltd.
      - Stukken betreffende beantwoording van de vraag van F.J. Weil van de United Nations Relief and Rehabilitation Administration door J.F. Jongepier inzake de beschikbare capaciteit bij de Nederlandse industrie voor het produceren van kleding [Y-09-19]., 1944; 659; 1 omslag
      - Stukken betreffende bemiddeling bij de aankoop van grondstoffen en materiaal voor de Nederlandse kledingindustrie [Y-09-24]., 1944-1945; 660; 1 omslag
      - Stukken betreffende bemiddeling bij de aankoop en distributie van gereed fabrikaat, halffabrikaten en grondstoffen voor de Nederlandse leder- en lederverwerkende industrie [Y-10-25]., 1944-1945; 661; 1 omslag
      - Stukken betreffende het verstrekken van gegevens aan het Allied Post-War Requirements Bureau over de produktie van papier en karton [Y-11-04]., 1943; 662; 1 omslag
      - Stukken betreffende internationale besprekingen over de standaardisatie en normalisatie na de oorlog en de oprichting van de United Nations Standards Coördinating Commission [Y-18-02]., 1943-1945; 663; 1 omslag
      - Brief van de Economische, Financiële en Scheepvaart Missie inzake verzoeken van Amerikaanse industrieën om inlichtingen over de mogelijkheden van naoorlogse afzet in Nederland, met bijlagen [Y-18-17]., 1944; 664; 1 omslag
      - Stukken betreffende bemiddeling bij en toestemming geven tot aankoop van goederen en grondstoffen [Y-18-26]., 1944-1945; 665-670; 6 omslagen
        - Ferromangaan affine, 665
        - Handgereedschap, 666
        - Kogellagers, 667
        - Laselectroden, 668
        - Mica, 669
        - Staal en staaldraad, 670
      - Stukken betreffende beantwoording van het verzoek van de Belgische regering om goederen uit Nederland te mogen betrekken [Y-18-27]., 1944; 671; 1 omslag
      - Stukken betreffende bemiddeling bij de samenstelling van lijsten van bestellingen bij de United Nations Relief and Rehabilitation Administration [Y-18-29]., 1944; 672; 1 omslag
      - Stukken betreffende bemiddeling bij de aankoop van huishoudelijke artikelen [Y-18-33]., 1944-1945; 673; 1 omslag
      - Stukken betreffende voorbereiding van het weer op gang brengen van het havenverkeer in Nederland na de bevrijding [Y-18-33]., 1945; 674; 1 omslag
    - Z Documentatie, 1.1.3
      - Stukken betreffende de aankoop van grondstoffen voor de Nederlandse industrie en registratie van gegevens die voor een goede inkoop nodig zijn [Z-02-06-23]., 1943-1944; 675; 1 omslag
      - Stukken betreffende plannen voor een reconstructieprogramma voor de Koopvaardij, onmiddelijk na de bevrijding [Z-02-07-74]., 1944-1945; 676; 1 omslag
      - Stukken betreffende herstel van de Nederlandse havens en werven [Z-02-11-70]., 1944-1945; 677; 1 omslag
      - Stukken betreffende invoer van ijzer- en staalprodukten door particulieren [Z-02-11-90]., 1944-1945; 678; 1 omslag
      - Verslag van besprekingen gehouden op 21 oktober 1943 tussen de Marine en de studiegroep Industriële Reconstructie betreffende aanschaf van materiaal voor Nederlandse machinefabrieken en scheepswerven voor de eerste periode na terugkeer [Z-02-25-01]., 679; 1 stuk
      - Stukken betreffende raming van de benodigdheden voor reconstructie van de Nederlandse scheepsbouwindustrie [Z-02-25-027]., 1944; 680; 1 omslag
      - Stukken betreffende aankoop van gereedschapmachines in Zwitserland [Z-02-25-117]., 1945; 681; 1 omslag
      - Stukken betreffende herstel van het Nederlandse telefoonnet [Z-04-09-09]., 1943-1944; 682; 1 omslag
      - Stukken betreffende voorziening van Nederland met aardolie-produkten na de bevrijding [Z-05-01-01]., 1944-1945; 683; 1 omslag
      - Stukken betreffende behandeling van de vraag of men pyriet of zwavel moet aankopen voor de zwavelzuurfabrieken in Nederland naar aanleiding van door de Economische, Financiële en Scheepvaart Missie uitgebrachte rapporten [Z-06-02-27]., 1944-1945; 684; 1 omslag
      - Verslag over de rehabilitatie van de Nederlandse verf- en vernisindustrie afkomstig van de Economische, Financiële en Scheepvaart Missie te Washington, met geleidebrief [Z-06-05-22]., 1944; 685; 1 omslag
      - Stukken betreffende ramingen van de benodigde grondstoffen voor de koolteerindustrie [Z-06-07-21]., 1943-1944; 686; 1 omslag
      - Rapport handelend over de raming van benodigde alkali chemicaliën ten behoeve van de zout-industrie opgesteld door G. Bosschieter van de Economische, Financiële en Scheepvaart Missie, met bijlagen [Z-06-17-14]., 1944; 687; 1 omslag
      - Stukken betreffende ramingen van de benodigde grondstoffen voor de olie- en vetindustrie [Z-07-15-02]., 1943; 688; 1 omslag
      - Stukken betreffende ramingen van de benodigde grondstoffen voor de kunstzijde industrie [Z-09-01]., 1939-1945; 689; 1 omslag
      - Stukken betreffende het onderzoeken van de mogelijkheid tot het doen van aankopen op textielgebied in de Verenigde Staten [Z-09-04 en Z-09-06]., 1943; 690; 1 omslag
      - Stukken betreffende structuur, aspecten en ontwikkeling van de Amerikaanse textielindustrie [Z-09-05]., 1943; 691; 1 omslag
      - Stukken betreffende samenstelling en taakuitvoering van de Textielcommisie in Amerika [Z-09-07 en Z-09-13]., 1943-1945; 692; 1 omslag
      - Stukken betreffende behandeling van de vraag van de voorzitter van de Economische, Financiële en Scheepvaart Missie om een opgave te verstrekken over welke kleurstoffen men in de Verenigde Staten wil betrekken [Z-09-08]., 1943-1944; 693; 1 omslag
      - Stukken betreffende de Textielcommissie [Z-09-12]., 1942-1945; 694; 1 omslag
      - Stukken betreffende verwerking van Duitse textielgrondstoffen in Twente [Z-09-15]., 1943; 695; 1 omslag
      - Stukken betreffende herbevoorrading van Nederland met textielgoederen uit Zwitserland [Z-09-16]., 1944-1945; 696; 1 omslag
      - Rapporten over de textielindustrie in Nederland [Z-09-28, Z-09-29 en Z-09-31]., 1943-1944; 697; 1 omslag
      - Stukken betreffende ontvangen en doorzenden van gegevens omtrent toegebrachte schade aan textielfabrieken in Enschede tengevolge van een bombardement in februari 1944 [Z-09-41]., 698; 1 omslag
      - Stukken betreffende aankoop van jute en jutezakken [Z-09-44]., 1943-1944; 699; 1 omslag
      - Stukken betreffende aankoop van anilinekleurstoffen ten behoeve van de textielindustrie [Z-09-49 en Z-09-57]., 1943-1945; 700; 1 omslag
      - Stukken betreffende behandeling van het verzoek van de Nederlandse Textielcommissie 1945 om bemiddeling voor het verkrijgen van paspoorten teneinde in staat te zijn haar werkzaamheden in Londen te kunnen uitvoeren [Z-09-84]., 701; 1 omslag
      - Stukken betreffende behandeling van het door het Comité voor Maatschappelijke Wederopbouw te Helmond ingezonden rapport over de textiel- en schoeiselarmoede in Helmond [Z-09-93]., 1945; 702; 1 omslag
      - Stukken betreffende raming van de behoefte aan schoenmachines en machine-onderdelen in bevrijd Nederland [Z-10-02-01]., 1944-1945; 703; 1 omslag
      - Stukken betreffende behandeling van het verzoek van de Vakgroep Schoenindustrie te Tilburg tot goedkeuring van de door de Bedrijfsgroep Leder- en Lederverwerkende Industrie vastgestelde heffings- en steunregeling ten behoeve van tot de Vakgroep Schoenindustrie behorende stilgelegde bedrijven [Z-10-02-11]., 1943-1945; 704; 1 omslag
      - Nota van de reserve-kapitein D.B. Mans betreffende aanschaffing van vilten en koperdoeken voor papierfabricage, met concept [Z-11-01-04]., 1943; 705; 1 omslag
      - Stukken betreffende behandeling van het verzoek van dhr. Teulings te 's-Hertogenbosch om voorrang te verlenen aan de import van blanco papier ten behoeve van in Nederland te vervaardigen boeken [Z-11-12-40]., 1945; 706; 1 omslag
      - Stukken betreffende raming van de behoeften aan grondstoffen, materialen en machines voor de grafische industrie [Z-11-13-48, Z-11-13-36, Z-11-08-27]., 1944-1945; 707; 1 omslag
      - Overzicht van de behoefte van Nederland aan sanitaire artikelen na de oorlog, met geleidebrief [Z-12-06-01]., 1944; 708; 1 omslag
      - Stukken betreffende behandeling van vraagstukken over de reconstructie van de bouwindustrie in Nederland na de bevrijding teneinde in de te verwachten woningnood te kunnen voorzien [Z-12-06-05, Z-12-06-03]., 1943-1945; 709; 1 omslag
      - Stukken betreffende verhoging van de aankoopinstructie voor 50.000 sq. foot Tego Gluefilm tot 2.000.000. sq. foot [Z-13-14-14]., 1945; 710; 1 omslag
      - Stukken betreffende aankoop van gereedschapsmachines en machine-onderdelen in Zwitserland [Z-14-12-08]., 1945; 711; 1 omslag
      - Stukken betreffende het inwinnen van inlichtingen over de toestand van het personeel en over eventuele schade aan gebouwen en machines van de Chamotte Unie N.V. te Geldermalsen [Z-14-13-12]., 1945; 712; 1 omslag
      - Stukken betreffende aankoop en verscheping van tabak [Z-15-04-02]., 1944-1945; 713; 1 omslag
      - Stukken betreffende raming van de afdeling Nijverheid van de behoefte aan reliefgoederen, concepten [Z-18-001]., 1943; 714; 1 omslag
      - Nota van de afdeling Juridische en Algemene Zaken gericht aan de afdelingschefs en aan het hoofd van de Documentatie betreffende verzamelen, opbergen en verwerken van documentatiemateriaal alsmede een lijst van aanwezige boeken in de bibliotheek van het ministerie van Handel, Nijverheid en Scheepvaart [Z-18-004]., 1943; 715; 1 omslag
      - Stukken betreffende regeling van de contacten van het ministerie met het Bureau Militair Gezag [Z-18-007]., 1944; 716; 1 omslag
      - Stukken betreffende raming van de behoeften gedurende de militaire periode voor de geallieerden op het continent alsmede voor de Nederlandse industrie na de bevrijding, onderverdeeld naar bedrijfsgroepen [Z-18-008]., 1944; 717; 1 omslag
      - Verslag van het verhoor van de Engelandvaarder J. Snijders met name over de toestand van het autopark in Nederland, met bijlage [Z-18-010]., 1943; 718; 1 omslag
      - Lijst van de voornaamste posten van de invoer uit Duitsland vóór de oorlog en van het percentage dat Duitsland in de totale invoer der betreffende goederen had, met geleidebrief [Z-18-011]., 1943; 719; 1 omslag
      - Persbulletins inzake besprekingen van de United Nations Relief and Rehabilitation Administration, uittreksels [Z-18-016]., 1943; 720; 1 omslag
      - Notulen van de buitengewone vergadering van de Industriële Commissie gehouden op 1 november 1943 te New York, met geleidebrief [Z-18-017]., 1944; 721; 1 omslag
      - Nota van D.C.C. Baron van Boetzelaer betreffende een voorstel tot (re)organisatie van de afdeling Nijverheid in Londen en de verbinding van deze afdeling met de afdeling Economische Politiek en het Bureau Militair Gezag, met bijlage [Z-18-022]., 1944; 722; 1 omslag
      - Organisatie-overzicht van het ministerie van Landbouw en Visserij [Z-18-027]., zd; 723; 1 stuk
      - Staten met gegevens omtrent de voorraad, de plaats van opslag en de levering van gouvernementsgoederen over september 1944 t/m 15 juli 1945 [Z-18-044]., 1944-1945; 724; 1 omslag
      - Stukken betreffende behandeling van het verzoek van de samenwerkende fabrikantenverenigingen om in bevrijd Nederland de industrie te voorzien van electrische stroom, kolen en gas teneinde stilliggen te voorkomen [Z-18-059]., 1945; 725; 1 omslag
      - Nota van N.H. Koomans inzake de aanschaf van diesel-electrische portaal-wipkranen voor gebruik in Nederlandse havens, met geleidebrief [Z-18-062]., 1945; 726; 1 omslag
      - Stukken betreffende behandeling van een door majoor Ch.J. Palstra aan Prins Bernard gericht voorstel tot inschakeling van de Nederlandse industrie ten bate van de geallieerde oorlogsvoering, eventueel door middel van de oprichting van een nieuw te vormen "Departement voor Wederopbouw en Oorlogsproductie" [Z-18-073]., 1944; 727; 1 omslag
      - Stukken betreffende aankoop van rijwielonderdelen voor rijwielherstelplaatsen [Z-18-075]., 1945; 728; 1 omslag
      - Stukken betreffende het bijwonen door minister Gispen van een vergadering van de samenwerkende fabrikantenkringen te Eindhoven waarbij de toekomstige organisatie van het bedrijfsleven is besproken [Z-18-076]., 1945; 729; 1 omslag
      - Stukken betreffende een voorstel aan het College van Algemene Commissarissen voor Landbouw, Handel en Nijverheid te Tiburg over de toepassing van vervangingswaarde in prijscalculaties [Z-18-093]., 1945; 730; 1 omslag
      - Stukken betreffende interne aangelegenheden, taakuitvoering en rapportage van verschillende rijksbureaus [Z-18-103]., 1944-1945; 731; 1 omslag
      - Stukken betreffende raming van de behoefte aan diverse werktuigen [Z-18-108]., 1945; 732; 1 omslag
      - Stukken betreffende inwerkingstelling van het Master Programme 1945: een programma voor de invoer van goederen ten behoeve van het economisch herstel van Nederland [Z-18-109 en Z-18-112]., 733; 1 omslag
      - Telegram van E.D.M. Koning aan M.P.L. Steenberghe en J.H. Gispen betreffende de toestand van de industrie in Nederland, minuut, met concept [Z-18-136]., 1945; 734; 1 omslag
      - Stukken betreffende opgave van uit Duitsland en Oostenrijk verlangde goederen [Z-18-144 en Z-18-167]., 1945; 735; 1 omslag
      - Nota van D.C.C. Baron van Boetzelaer betreffende het belang van Zweden als relief-bron voor Nederland [Z-19-15]., 1944; 736; 1 stuk
      - Stukken betreffende aankoop van materialen uit Zweden [Z-19-24]., 1944-1945; 737; 1 omslag
    - Economische documentatie, 1.1.4
      - Economische documentatie., 1938-1945; 738-904; 137 omslagen, 22 pakken en 8 stukken
        - Register op economische documentatie, 738; 1 stuk
        - 01.20.12/1 Rubber diverse landen, 739
        - 01.20.12/2 Synthetic rubber, 740
        - 05.00.00/CO Albanië consulair rapport, 741; 1 stuk
        - 05.01.00 Algiers, 742
        - 05.02.00 Afrika-Noord(Frans), 743
        - 05.02.01 Afrika-Oost(Brits), 744
        - 05.02.01/1 Afrika-Oost(Portugees), 745
        - 05.02.02 Afrika-Centraal, 746
        - 05.02.04 Zuid-Afrika, 747
        - 05.02.04/CO Afrika consulaire rapporten, 748; 1 pak
        - 05.03.01 Amerika-Zuid(Algemeen), 749
        - 05.04.00 Argentinië(Algemeen), 750
        - 05.04.00/CO Argentinië consulaire rapporten, 751; 1 pak
        - 05.04.01 Handel, 752
        - 05.04.02 Financiën, 753
        - 05.05.00 Australië, 754
        - 05.06.00 Arabië, 755
        - 05.09.00 Baltische landen, 756
        - 05.10.00 Balkan, 757
        - 05.11.00 België, 758
        - 05.11.00/1 België staatsbladen, 759
        - 05.11.00/CO België consulaire berichten, 760; 1 pak
        - 05.11.01 België financiën, 761
        - 05.11.02 België mijnbouw, 762
        - 05.11.05 België wederopbouw, 763
        - 05.12.00 Bolivia, 764
        - 05.12.00/CO Bolivia consulaire berichten, 765
        - 05.13.00 Brazilië, 766
        - 05.13.01 Brazilië grondstoffenhandel, 767
        - 05.13.02 Brazilië financiën, 768
        - 05.14.00 Bulgarije, 769
        - 05.17.00 Canada, 770; 1 pak
        - 05.17.00/CO Canada consulaire rapporten, 771; 1 pak
        - 05.18.00 Chili, 772
        - 05.18.00/CO Chili consulaire berichten, 773
        - 05.19.00 China, 774
        - 05.20.00 Colombia, 775
        - 05.20.00/CO Colombia consulaire berichten, 776
        - 05.21.00 Costa-Rica, 777; 1 stuk
        - 05.22.00 Cuba, 778
        - 05.23.00 Ceylon, 779
        - 05.24.00 Belgisch Kongo, 780
        - 05.25.00 Denemarken, 781
        - 05.26.00 Duitsland, 782
        - 05.26.01 Duitsland banken, 783
        - 05.26.02 Duitsland beurs, 784
        - 05.26.03 Duitsland financiën, 785; 1 pak
        - 05.26.04 Duitsland handel, 786
        - 05.26.05 Duitsland industrie, 787; 1 pak
        - 05.26.05/1 Duitsland textiel, 788
        - 05.26.05/2 Duitse bewapeningsindustrie, 789
        - 05.26.06 Duitsland prijzen, 790
        - 05.26.07 Duitsland staatsschuld, 791
        - 05.26.08 Duitsland arbeidswezen, 792
        - 05.26.09 Duitsland politiek, 793
        - 05.26.10 Duitsland belastingen, 794
        - 05.26.11 Duitsland verzekeringen, 795
        - 05.26.12 Duitsland economische problemen, 796
        - 05.26.13 Duitsland distributie, 797
        - 05.26.15 Duitsland sociale maatregelen, 798
        - 05.30.00 Ecuador, 799
        - 05.31.00 Egypte, 800
        - 05.35.00 Finland, 801
        - 05.36.00 Frankrijk algemeen, 802; 1 pak
        - 05.36.01 Frankrijk buitenlandse handel, 803
        - 05.36.02 Frankrijk financiën, 804; 1 pak
        - 05.36.10 Frankrijk koloniën, 805
        - 05.38.00 Frankrijk geallieerde hulp bij wederopbouw, 806
        - 05.40.00 Griekenland, 807
        - 05.41.00 Guatamala, 808
        - 05.43.00 Hongarije, 809
        - 05.45.00 Ierland, 810
        - 05.46.00 Irak, 811; 1 stuk
        - 05.47.00 Italië, 812
        - 05.47.00/CO Italië consulaire berichten, 813
        - 05.48.00 Brits-Indië, 814
        - 05.48.01 Brits-Indië grondstoffen, 815
        - 05.48.02 Malaya (Malakka), 816; 1 stuk
        - 05.49.00 Iran, 817
        - 05.50.00 Japan, 818
        - 05.50.00/CO Japan consulaire rapporten, 819; 1 pak
        - 05.51.00 Joego-Slavië, 820
        - 05.51.00/CO Joego-Slavië consulaire berichten, 821
        - 05.53.00 Luxemburg, 822
        - 05.54.00 New Foundland, 823
        - 05.55.00 Mexico, 824
        - 05.55.00/CO Mexico consulaire berichten, 825
        - 05.56.00 Madagaskar, 826; 1 stuk
        - 05.58.00 Nieuw Zeeland, 827
        - 05.59.00 Noorwegen, 828
        - 05.60.00 Nederlands-Indië, 829; 1 pak
        - 05.61.00 Oostenrijk, 830
        - 05.62.00 Palestina, 831
        - 05.63.00 Panama, 832
        - 05.64.00 Paraguay, 833
        - 05.65.00 Peru, 834
        - 05.66.00 Polen, 835
        - 05.67.00 Portugal, 836
        - 05.67.00.CO/1 Portugal consulaire rapporten betreffende Nederlandse arbeiders in Duitsland, 837
        - 05.67.00/CO Portugal consulaire rapporten, 838; 1 pak
        - 05.67.00/CO/2 Portugal consulaire rapporten betreffende Nederland, 839
        - 05.68.00 Porto-Rico, 840
        - 05.69.00 Philipijnen, 841
        - 05.70.00 Roemenië, 842